臺灣高雄地方法院刑事判決　　　　　　　 93年度訴字第649號
公　訴　人　臺灣高雄地方法院檢察署檢察官
被　　　告　丙○○　男　25歲.
選任辯護人　劉新安律師
上列被告因毒品危害防制條例案件，經檢察官提起公訴（93年度
偵字第1250號），本院判決如下：
    主  文
丙○○連續販賣第一級毒品，處有期徒刑壹拾肆年，褫奪公權捌
年，扣案海洛因壹拾包（合計淨重貳伍點伍壹公克）、壓製模具
貳組上殘留之微量海洛因、電子磅秤壹台上殘留之微量海洛因均
沒收銷燬之，海洛因外包裝壹拾個（空包裝重伍點陸柒公克）、
上開壓製模具貳組與電子磅秤壹台、空夾鏈袋貳大包、 OKWAP牌
行動電話（內含門號0000000000號SIM卡壹枚）與NOKIA牌行動電
話（內含門號0000000000號 SIM卡壹枚）各壹支均沒收，販賣第
一級毒品海洛因所得新臺幣參萬伍仟元沒收，如全部或一部不能
沒收時，以其財產抵償之；又連續販賣第二級毒品，處有期徒刑
捌年，褫奪公權伍年，扣案甲基安非他命壹包（驗後毛重零點肆
公克）沒收銷燬之，上開電子磅秤壹台與空夾鏈袋貳大包、上開
OKWAP牌行動電話（內含門號0000000000號SIM卡壹枚）與 NOKIA
牌行動電話（內含門號0000000000號 SIM卡壹枚）各壹支均沒收
，販賣第二級毒品甲基安非他命所得新臺幣參萬伍仟元沒收，如
全部或一部不能沒收時，以其財產抵償之。應執行有期徒刑貳拾
年，褫奪公權捌年，扣案海洛因壹拾包（合計淨重貳伍點伍壹公
克）、壓製模具貳組上殘留之微量海洛因、電子磅秤壹台上殘留
之微量海洛因、甲基安非他命壹包（驗後毛重零點肆公克）均沒
收銷燬之，海洛因外包裝壹拾個（空包裝重伍點陸柒公克）、上
開壓製模具貳組與電子磅秤壹台、空夾鏈袋貳大包、 OKWAP牌行
動電話（內含門號0000000000號SIM卡壹枚）與NOKIA牌行動電話
（內含門號0000000000號 SIM卡壹枚）各壹支均沒收，販賣第一
級毒品海洛因及第二級毒品甲基安非他命所得新臺幣柒萬元沒收
，如全部或一部不能沒收時，以其財產抵償之。
    事  實
一、丙○○明知海洛因、甲基安非他命分屬毒品危害防制條例第
    2條第2項第1、2款規定之第1、2級毒品，竟基於販賣第 1級
    毒品海洛因以營利之概括犯意，以其所有之 OKWAP牌行動電
    話（內含門號0000000000號SIM卡1枚）與 NOKIA牌行動電話
    （內含門號0000000000號SIM卡1枚）各 1支作為對外聯絡工
    具，由欲購買海洛因之人撥打上開門號之行動電話與丙○○
    聯絡，雙方再約定購買金額及交貨地點，丙○○依此方式，
    於民國92年5月間起至93年 1月6日止，以每錢海洛因新臺幣
    （下同）1萬8千元至2萬元，或每小包海洛因1千元之價格，
    連續販賣第 1級毒品海洛因予「鳳明」、「大胖仔」、「宏
    仔（哥）」等不特定人施用，總計販賣海洛因所得為3萬5千
    元。
二、丙○○另基於販賣第 2級毒品甲基安非他命以營利之概括犯
    意，以上開行動電話 2支作為對外聯絡工具，由欲購買甲基
    安非他命之人撥打上開門號之行動電話與丙○○聯絡，雙方
    再約定購買金額及交貨地點，丙○○依此方式，於92年 5月
    間起至93年1月6日止，以每兩甲基安非他命1萬7千元至2萬3
    千元，或每小包甲基安非他命5百元、1千元之價格，連續販
    賣第 2級毒品甲基安非他命予甲○○、丁○○、「九斤」、
    「小傑」、「妹仔」、「貴兄」等不特定人施用，總計販賣
    甲基安非他命所得為3萬5千元。嗣警方自監聽譯文之內容中
    得悉丙○○涉嫌販毒，報請臺灣高雄地方法院檢察署檢察官
    向本院聲請核發搜索票，並於93年1月8日17時許，持本院核
    發之搜索票至丙○○位於高雄市○○路292號5樓之14住處執
    行搜索，搜得丙○○所有供販賣所用之海洛因10包（合計淨
    重25.51公克）、甲基安非他命1包（驗後毛重 0.4公克）、
    供販賣海洛因所用之海洛因外包裝10個（空包裝重5.67公克
    ）與殘有微量海洛因之壓製模具 2組、供販賣海洛因及甲基
    安非他命所用之電子磅秤 1台（殘有微量海洛因）及上開行
    動電話 2支，及被告所有預備供販賣海洛因及甲基安非他命
    所用之空夾鏈袋2大包，因而查獲。
三、案經台南縣警察局移請臺灣高雄地方法院檢察署檢察官偵查
    起訴。
    理  由
壹、程序方面：
一、關於被告於警詢、偵查中自白之證據能力部分：
    按被告之自白，非出於強暴、脅迫、利誘、詐欺、疲勞訊問
    、違法羈押或其他不正之方法，且與事實相符者，得為證據
    ，刑事訴訟法第156條第1項定有明文。本案被告辯稱：警方
    到我住處實施逮捕前，並沒有出示搜索票，也沒有表明身分
    ，即將我壓制在地後，才出示搜索票，警方帶我進入住處進
    行搜索，警員林建男與杜仁暉趁我雙手被反銬不能反抗時，
    用手肘毆打我腹部7、8下，後來我被帶回台南縣警察局刑警
    隊製作筆錄，杜仁暉在廁所內恐嚇我，要求我承認販毒，否
    則要再動手打我，我受此強暴、脅迫，才在警詢及偵查中承
    認有販賣毒品，又警方拍攝搜索錄影帶時，鏡頭並未一直跟
    隨我，且警方於拍攝時亦不可能將刑求之行為攝入鏡頭，所
    以勘驗錄影帶之內容，無法顯示警方無刑求云云。經查：
（一）關於本案查獲經過，證人即台南縣警察局刑警隊經濟組警
      員林建男於本院審理時到庭證述：本件是經濟組一同查獲
      ，當時我與組員在被告住處外埋伏，待被告一出門，就拿
      搜索票給他，我們從被告褲子口袋及手上所拿牛皮紙袋查
      獲海洛因各 1包，就逮捕被告，逮捕時被告有反抗，我們
      當時也不知屋內是否有其他共犯，所以就將被告壓制在地
      ，雙手反扣戴上手銬，並拿被告鑰匙開門帶他一同進入屋
      內搜索，我們先帶丙○○進入他房間，看到甲○○在裡面
      ，甲○○當時沒有穿衣服，我們叫甲○○穿上衣服，待甲○○穿妥衣服後，我們在客廳桌下找到 1個保鮮盒，內裝
      有毒品等物，並廚房流理台下找到夾鏈袋、壓製模具，在
      廚房櫃子上也有找到另一個壓製模具，搜索完畢被告住處
      ，我們就帶被告到他車上實施搜索，但在車上沒有找到任
      何毒品，我及組員在搜索過程中沒有毆打被告，亦未用手
      肘毆打被告腹部，更無恫嚇被告承認販毒，回刑警隊後由
      我與杜仁暉陪同被告到廁所採尿，在廁所裡面並無威脅被
      告要承認販賣毒品，我們沒有必要恐嚇被告，因為通訊監
      察都有監聽到他販毒情事等語（本院93年 5月31日審判筆
      錄），核與證人即台南縣警察局刑警隊經濟組警員杜仁暉
      於本院審理時結證稱：我有參與本件搜索，當時被告開門
      出來時，我們出示搜索票表明身分，並在被告身上查獲毒
      品，被告要逃跑，我們才逮捕他，把他壓制在地上，並反
      手上手銬，我及組員在搜索過程中均沒有用手肘打被告腹
      部，亦無恫嚇被告，回到刑警隊後，我有陪同被告到廁所
      採尿，當時林建男有無陪同我忘了，在廁所內我沒有恐嚇
      被告要他承認販毒等情相符（本院93年 5月31日審判筆錄
      ），是以警方係先出示搜索票予被告，並自被告身上搜出
      毒品，認被告係現行犯，欲加以逮捕之際，被告有逃跑反
      抗之動作，警方基於逮捕現行犯之目的，才將被告壓制在
      地並戴上手銬。而按現行犯，不問何人得逕行逮捕之，刑
      事訴訟法第88條第 1項定有明文，又逮捕係對人之直接強
      制處分，警方上開將被告壓制在地戴上手銬之舉動，係為
      達逮捕被告所採取之必要手段，且符合比例原則之要求，
      並未逾直接強制處分權之範疇，自無違法可言。
（二）再者，依證人林建男、杜仁暉前揭證述，可見本案係警方
      根據監聽內容得知被告有販毒情事，報請臺灣高雄地方法
      院檢察署檢察官向本院聲請核發搜索票，並持本院核發之
      搜索票至被告住處進行搜索，警方於執行搜索時，先自被
      告身上搜出毒品，再將被告逮捕戴上手銬，並自被告住處
      陸續搜出毒品及電子磅秤等物，雖被告辯稱警方曾趁其雙
      手反銬時加以毆打，並在製作筆錄前對其恐嚇云云，惟警
      方既已掌握被告之監聽譯文及毒品等不法事證在先，理應
      無再對被告施以強暴、脅迫取供之必要，且證人林建男、
      杜仁暉亦一致否認有對被告施以毆打或恐嚇之行為。
（三）經本院勘驗本案搜索時拍攝之錄影帶內容，結果為：「鏡
      頭畫面開始先拍攝屋外門牌號碼，被告站在屋內，身邊有
      數名警員圍繞被告，有 1名警員架住被告雙手，警員在被
      告褲袋內搜索證件，再問被告東西放何處，被告說在褲袋
      內，警員繼續搜索被告褲袋，並將搜索出來物品放在地上
      檢視，鏡頭帶到警員從茶几下方起出保鮮盒，警員叫被告
      過來茶几旁（被告當庭表示警員要帶我靠近茶几時，穿格
      子衣服警員有毆打我，惟錄影帶螢幕並無此一畫面，也沒
      有被告遭毆打之聲音或被毆打哀嚎之聲音），警員將被告
      帶到更靠近茶几地方，被告站在茶几旁邊，看警員檢視放
      在茶几上扣到之物品，警員問被告你的槍枝在何處，被告
      說『我真的沒有槍枝，翻遍整個房間也找不到槍枝』，鏡
      頭畫面在茶几與被告及警員及房間間移動，鏡頭帶到放在
      地板上扣案物品， 1名穿格子衣服警員，蹲在地上查看物
      品，並將物品一一擺放茶几上物品供被告指認，警員打開
      放在茶几上之牛皮紙袋內有撲克牌，撲克牌內查到藏有海
      洛因，警員在扣案物品之牛皮紙袋上作紀錄，並且檢視放
      在保鮮盒內之電子磅秤，並問被告用途，被告說『我是向
      別人買來後，要秤重量的』，警員又在 1個粉紅色保鮮盒
      內查獲數包粉末，鏡頭又拍攝茶几上扣案物品，鏡頭又帶
      擺放在電視上之5百元紙鈔2張及精油燃燒器，鏡頭在屋內
      及被告及警員間移動，鏡頭有時在廚房，有時在客廳，被
      告雙手反銬站在客廳（被告當庭表示說警員在搜索過程中
      ，問我案情時，只要走過來就會打我，惟錄影帶螢幕有時
      帶到被告，有時在屋內游移，並無被告被毆打聲音，僅有
      被告與警員對話聲音，警員在搜索過程中語氣平和，但鏡
      頭並未拍到被告，也無聽見被告遭毆打哀嚎聲音），鏡頭
      帶到房間，警員在搜索化妝台抽屜內物品，且詢問被告，
      而被告也站在房間內看警員搜索，鏡頭又在客廳房間廚房
      移動，鏡頭有時拍到被告正面，有時鏡頭帶到被告腳部，
      是因為警方要搜索物品都接近地面之抽屜或櫃子，有時看
      到警方在交談，警方搜索被告房間床鋪、廁所、櫃子，鏡
      頭又轉到廚房流理台下方抽屜，有名警員搜獲夾鏈袋 1批
      ，有聽到警員向被告說『你要老實說出來』（被告當庭表
      示，警員問我時，警員又出手毆打被告，但鏡頭並未拍攝
      到被告所述之被毆打情狀，也未聽到被告遭人毆打或哀嚎
      之聲音），有聽到警員向被告說『海洛因可以摻多少糖粉
      』（被告當庭表示，此時警員又毆打被告，但鏡頭並未拍
      攝到被告所述之被毆打情狀，也未聽到被告遭人毆打或哀
      嚎之聲音），被告當庭表示以下畫面沒有遭被警員毆打之
      情狀，審判長諭知勘驗結束。」，此有本院93年 6月18日
      勘驗筆錄 1份存卷供參。被告辯稱搜索之錄影帶係由警方
      所拍攝，鏡頭並未全程跟隨被告云云，惟由上開勘驗結果
      觀之，警方於執行搜索之處多為接近地面之抽屜或櫃子，
      且搜出之毒品、電子磅秤等物品散佈各處，而警方於拍攝
      錄影帶時，鏡頭係跟隨著搜索之地點四處移動，故無法全
      程拍攝被告，警方應無刻意不拍攝被告之情事；又勘驗內
      容並未見有被告遭警方毆打之畫面，亦無聽到被告遭毆打
      或哀嚎之聲音，尚無從認定警方於執行搜索時有毆打被告
      或恫嚇被告之舉。
（四）至證人即被告前女友甲○○固證述：警方於執行搜索時我
      在場，我看見1名警員打被告肚子1下，該名警員應該是在
      庭之林建男，當時林建男背對我，我不知道他是用拳頭或
      是手肘打被告云云，惟依證人甲○○所述，可見警員林建
      男係背對證人甲○○，證人甲○○之視線受到阻擋，應無
      法確實看見警員林建男之動作，且證人甲○○上開證述，
      與被告所陳：我遭警員林建男與杜仁暉用手肘毆打腹部 7
      、 8下等情，亦不一致，是尚難以證人甲○○之證述，逕
      認警方確有下手毆打被告。再自被告於警詢中所為陳述之
      內容觀之，多係警方提出一簡單之問題，而被告乃直接、
      具體且仔細描述該部分涉案之經過，若被告確已因警方刑
      求、威脅而心生恐懼，其應不可能如此鎮定、詳細地回答
      警方之問題，且被告經警方移送至臺灣高雄地方法院檢察
      署接受內勤檢察官訊問時，並未向檢察官表示其遭警員毆
      打或恐嚇，甚至於檢察官訊畢後向本院聲請將被告裁定送
      觀察、勒戒，被告接受法官訊問時，亦未供出上情，益徵
      其於本院審理中所執刑求抗辯顯係虛妄之詞，殊無可取。
（五）據上各情，足見警方於查獲本案後，並未對被告施以強暴
      、脅迫之行為，被告於警詢及偵查中之自白應具任意性，
      有證據能力至明。
二、關於證人林建男、杜仁暉、甲○○於本院審理中證述之證據
    能力部分：
（一）按憲法第16條規定人民有訴訟之權，就刑事審判上之被告
      而言，應使其在對審制度下，依當事人對等原則，享有充
      分之防禦權，俾受公平審判之保障（司法院大法官會議釋
      字第396號、第482號解釋參照）；且刑事被告享有詰問證
      人之權利，係普世價值之基本人權，為我國憲法第16條之
      訴訟基本權所保障，且屬憲法第8條第1項規定「非由法院
      依法定程序不得審問處罰」，對人民身體自由所保障之正
      當法律程序之一種權利（司法院大法官會議釋字第 384號
      解釋參照）。是刑事被告對證人有詰問之權，即屬該等權
      利之一，又民國92年2月6日修正及增定刑事訴訟法第 166
      條至第167條之7，更進而為周詳之規定。
（二）在正當法律程序下之刑事審判，犯罪事實應依證據認定之
      ，即採證據裁判原則。證據裁判原則以嚴格證明法則為核
      心，亦即認定犯罪事實所憑之證據，須具證據能力，且經
      合法調查，否則不得作為判斷之依據（刑事訴訟法第 155
      條第 2項規定參照）。所謂證據能力，係指證據得提出於
      法庭調查，以供作認定犯罪事實之用，所應具備之資格；
      此項資格必須證據與待證事實具有自然關聯性，符合法定
      程式，且未受法律之禁止或排除，始能具備。所謂合法調
      查，係指事實審法院依刑事訴訟相關法律所規定之審理原
      則（如直接審理、言詞辯論、公開審判等原則）及法律所
      定各種證據之調查方式，踐行調查之程序。依上述說明，
      被告詰問證人之權利既係訴訟上之防禦權，又屬憲法正當
      法律程序所保障之權利。此等憲法上權利之制度性保障，
      有助於公平審判及發見真實之實現，以達成刑事訴訟之目
      的。為確保被告對證人之詰問權，證人（含其他具證人適
      格之人）於審判中，應依人證之法定程序，到場具結陳述
      ，並接受被告之詰問，其陳述始得作為認定被告犯罪事實
      之判斷依據。至於被告以外之人（含證人、共同被告等）
      於審判外之陳述，依法律特別規定得作為證據者（刑事訴
      訟法第159條第1項參照），除客觀上不能受詰問者外，於
      審判中，仍應依法踐行詰問程序，核先說明。
（三）當事人、代理人、辯護人或輔佐人得於訊問證人、鑑定人
      或通譯時在場；前項訊問之日、時及處所，法院應預行通
      知之。但事先陳明不願到場者，不在此限。刑事訴訟法第
      168條之1，亦定有明文，此乃為保障當事人之詰問權，使
      交互詰問制度得以充分落實，以期發見真實，賦予當事人
      、代理人、辯護人及輔佐人於訊問證人、鑑定人或通譯時
      在場之機會，即學理所稱「在場權」。而為保障當事人之
      在場權，訊問之日、時及處所，法院固應預行通知之，以
      方便當事人、代理人、辯護人及輔佐人出席，惟當事人、
      代理人、辯護人或輔佐人基於己身原因考量，自願放棄其
      在場權，而預先表明不願到場者，法院得不再預行通知，
      以免浪費有限之司法資源。
（四）查本案證人林建男、杜仁暉係檢察官聲請傳喚之證人，至
      證人甲○○則係被告聲請傳喚之證人，本院於93年 5月19
      日審判程序進行時，當庭告知被告、選任辯護人改定93年
       5月31日續行審判程序，並預定於當日進行交問詰問證人
      林建男、杜仁暉及甲○○之程序，依刑事訴訟法第72條規
      定已生送達效力，惟被告無正當理由，未於93年5月31 日
      審判期日到庭，而選任辯護人亦陳稱：被告知道今日要開
      庭，也沒表示要請假，我不知道何以被告今日未到庭等語
      （本院93年 5月31日審判筆錄），是應視為被告默示表明
      不願到場，揆諸上開說明，本院既已充足被告之在場權、
      詰問權、對質權等訴訟上之防禦權及憲法正當法律程序所
      保障之權利，自得由選任辯護人代被告對證人甲○○實施
      主詰問，及對證人林建男、杜仁暉實施反詰問，而證人林
      建男、杜仁暉於本院93年 5月31日審理程序所為之證詞，
      經本院於93年11月24日提示予被告，被告當庭表示對上開
      交互詰問之程序無意見，且無問題再詰問證人甲○○等語
      （本院93年11月24日審判筆錄），是證人林建男、杜仁暉
      及甲○○前揭於本院審理中所為之證述，在渠等任意陳述
      之信用性無疑之情況下，依法即得作為證據，具有證據能
      力。
三、關於監聽譯文之證據能力部分：
    按有事實足認被告或犯罪嫌疑人有最輕本刑為 3年以上有期
    徒刑之罪嫌，並危害國家安全或社會秩序情節重大，而有相
    當理由可信其通訊內容與本案有關，且不能或難以其他方法
    蒐集或調查證據者，得發通訊監察書，前項通訊監察書，偵
    查中由檢察官依司法警察機關聲請或依職權核發，審判中由
    法官依職權核發，通訊保障及監察法第5條第1項第1款、第2
    項定有明文。本案被告涉犯販賣第1、2級毒品罪嫌，危害社
    會秩序情節重大，並有相當理由可信其通訊內容與本案有關
    ，難以其他方法蒐集或調查證據，經台南縣政府警察局向臺
    灣高雄地方法院檢察署檢察官聲請核發通訊監察書，由臺灣
    高雄地方法院檢察署檢察官於92年11月17日、92年12月17日
    核發雄檢楠監閏字第29號、第31號通訊監察書辦理，此分別
    有通訊監察書2份及監聽譯文1份附卷可稽，又被告及選任辯
    護人於本院審理程序中並不爭執上開監聽譯文 1份之證據能
    力，是前揭監聽譯文自得為證據。
四、關於證人甲○○警詢筆錄之證據能力：
    按被告以外之人於審判外之言詞或書面陳述，除法律有規定
    者外，不得作為證據，又被告以外之人於檢察事務官、司法
    警察官或司法警察調查中所為之陳述，與審判中不符時，其
    先前之陳述具有較可信之特別情況，且為證明犯罪事實存否
    所必要者，得為證據，刑事訴訟法第159條第1項、同法第15
    9條之2項分別定有明文。本案證人甲○○於警詢中之陳述，
    與其於本院審理中所陳大致相符，並無具備較可信之特別情
    況，從而證人甲○○之警詢筆錄乃傳聞證據，不具證據能力
    。
貳、實體部分：
一、訊據被告丙○○矢口否認有何連續販賣海洛因、甲基安非他
    命犯行，辯稱：我沒有連續販賣毒品給甲○○、丁○○、「
    九斤」、「宏仔」、「貴兄」等人使用，警方於93年1月8日
    扣得之行動電話 2支，是我與朋友聊天時所用，而海洛因10
    包與甲基安非他命1包，是我購入欲自行施用，又空夾鏈袋2
    大包及電子磅秤 1台，是供自己分裝毒品吸食使用，至查扣
    之壓製模具 2組，則係友人「正仔」寄放在我住處，我不知
    道做何用途，況且甲○○於案發時是我女友，甲○○若向我
    要毒品，我不可能向她收錢，又監聽譯文之內容係我與朋友
    之對話，朋友們打電話問我毒品之價格，事實上我並不清楚
    ，也不曾與朋友交易毒品云云。經查：
（一）上揭事實，迭據被告於警詢及偵查中坦承不諱。其於警詢
      中供承：警方持搜索票，至我住處進行搜索，現場尚有女
      友甲○○在場，甲○○於92年 8月中旬，曾與丁○○一同
      向我購買甲基安非他命，我除販賣甲基安非他命予甲○○
      、丁○○外，尚販賣予多名友人，他們是撥打我所使用之
      門號0000000000號、0000000000號行動電話 2支，向我購
      買毒品，警方在我住處廚房流理台下查扣之壓製模具 2組
      ，是供我將海洛因與葡萄糖混合用的，空夾鏈袋 2大包供
      我分裝毒品所用，電子磅秤 1台則是供我秤毒品重量所用
      ，我曾於92年5月初至同年9月中旬販賣海洛因及甲基安非
      他命，後來至93年1月8日就沒有再販賣，我販賣海洛因及
      安非他命獲利約7、8萬元等語明確（93年1月8日、同年月
      9日警詢筆錄），於偵查中供述：我從92年5月間開始販賣
      海洛因與安非他命，最後一次是93年1月6日賣海洛因給「
      宏仔」，我購入海洛因1兩15萬5千元，賣出去1錢1萬 8千
      元至2萬元不等，安非他命購入價格1兩1萬5千元至 2萬元
      不等，賣出去1兩約1萬7千元至2萬3千元，也就是 1兩賺2
      千元至 3千元，我都是賣給朋友，有賣給「宏仔」、「貴
      兄」、甲○○等人，他們都撥打我所有之門號0000000000
      、0000000000號行動電話與我聯絡購買毒品，我約賺7、8
      萬元，我賣給朋友海洛因或安非他命時，有用扣案電子磅
      秤秤重量等情非虛（93年1月9日偵訊筆錄）。
（二）被告於警詢時經警採集尿液送驗結果，呈嗎啡及甲基安非
      他命陽性反應，有台南縣衛生局93年2月2日尿液檢驗成績
      書、台南縣警察局刑警隊採取尿液編號對照表各 1份存卷
      可參，足證被告確有施用海洛因及甲基安非他命之行為。
      參諸常情，施用海洛因及甲基安非他命者，因施用需要常
      與販毒者接洽，進而與販毒者聯線成為下游販毒者，憑藉
      販賣海洛因及甲基安非他命圖利，以籌措資金供其本人繼
      續施用毒品之情形，所在多有，被告因沾染施用海洛因、
      甲基安非他命惡習，進而販售海洛因及甲基安非他命圖利
      ，實有可能，因此，被告於警、偵訊中自承有連續販賣海
      洛因及甲基安非他命犯行，應屬真實可信。
（三）證人甲○○於本院審理時證述：我於92年間，因好奇而開
      始吸食甲基安非他命，當時我朋友丁○○住我姐姐家，丁○○於92年7、8月間，帶我去向被告買甲基安非他命，因
      此認識被告，後來成為男女朋友，被告於92年7、8月間租
      房子住在高雄市大東醫院附近，我與丁○○先撥打被告門
      號0000000000號行動電話，與被告約在他租屋處樓下交易
      ，每次約購買5百或1千元，購買次數約10次以內，都是由
      我與丁○○平均分攤購毒費用，再一起吸食，我於92年10
      月才與被告同居，當時被告已搬離大東醫院之租處，我向
      被告買毒品，係於二人同居前，我與被告同居後，即未再
      向被告購毒，同居期間我曾看見被告以電子磅秤分裝海洛
      因及安非他命，也聽過被告提及有朋友名叫「宏仔」、「
      貴兄」、「九斤」、「鳳明」等人，至於被告朋友都叫被
      告「阿華」等情屬實（本院93 年5月31日審判筆錄），衡
      諸證人甲○○與被告於案發時為男女朋友關係，彼此關係
      密切，交情匪淺，證人甲○○斷無刻意設詞誣陷被告之必
      要，且依證人甲○○上開所陳，可見被告係於尚未與之交
      往時，販賣甲基安非他命予其及丁○○施用，惟二人交往
      後，被告即未再販毒予證人甲○○，故其所陳內容符合常
      情，被告辯稱：我與甲○○為男女朋友，甲○○若向我要
      毒品，我不可能向她收錢云云，尚難酌採。
（四）警方於93年1月8日執行搜索時，自被告右褲袋扣得 OKWAP
      牌行動電話1支（內含門號0000000000號）與NOKIA牌行動
      電話 1支（內含門號0000000000號），自被告左褲袋搜得
      白色粉末1包，自被告手上所持牛皮紙袋內搜得白色粉末1
      包，在被告住處流理台下方取出壓製模具2組、空夾鏈袋2
      大袋，在客廳桌下取出電子磅秤1台、白色粉末8包、白色
      晶體 1包之事實，有搜索票、搜索扣押筆錄、扣押物品目
      錄表、查獲照片16幀附卷可憑。而扣案之白色粉末10包經
      送請法務部調查局鑑定結果，均含海洛因成分，合計淨重
      25.51公克，空包裝重5.67公克，有該局93年3月 3日調科
      壹字第220016585號函在卷可考，而白色晶體1包經送驗結
      果，呈甲基安非他命陽性反應，驗前毛重 0.5公克、驗後
      毛重0.4公克，壓製模具2組均呈海洛因陽性反應，電子磅
      秤1台呈海洛因陽性反應，空夾鏈袋2大包則未檢出毒品反
      應，有高雄醫學大學附設中和紀念醫院93年 4月13日編號
      0000-000至0000-000號檢驗報告存卷供參，足見被告所販
      賣之物確屬第1、2級毒品無訛。
（五）被告於本院審理中自承扣案OKWAP牌、NOKIA牌行動電話各
      1支及其內搭配之門號0000000000、0000000000號SIM卡均
      係其自行出資購得，其係使用上開行動電話與友人聯絡，
      其於通話中提及1粒是指安非他命1公斤，硬的是指安非他
      命，軟的是指海洛因，1張硬的是因為施用海洛因時有分1
      泡、2泡，1泡約0．1公克，鹹的是指海洛因，甜是指甲基
      安非他命等語在卷（本院94年 5月11日審判筆錄），而本
      案經檢察官核發通訊監察書，監聽被告使用之上開門號00
      00000000、0000000000號行動電話 2支，於92年11、12月
      間之通話內容為：
    1.於92年11月19日16時32分、同日16時40分許，門號000000
      0000號之行動電話與被告所有之門號0000000000號行動電
      話通話內容為：「九斤：阿華嗎？我是九斤，我朋友要 1
      粒有辦法嗎？被告：現在可能沒辦法。九斤：那半個可以
      嗎？被告：我問一下。」、「被告： 1粒58萬。九斤：那
      半粒呢？被告：沒有在出一半的。」
    2.於92年11月19日18時20分、同日20時58分許，門號000000
      0000號行動電話與被告所有之門號0000000000號行動電話
      通話內容為：「小傑：阿華，我是小傑，我朋友要試貨。
      被告：你叫他拿 5百，我現在不在家，待會就會回去了。
      」、「小傑：我要處理2張硬的。被告：好的。」
    3.於92年11 月19日22時32分，由門號 0000000000號之行動
      電話撥打至被告所有之門號0000000000號行動電話，通話
      內容為：「鳳明：阿華，我是鳳明，我只剩下3千2百。被
      告：那不行。鳳明：那3張好了。」
    4.於92年11月20日15時27分，自門號0000000000號之行動電
      話撥打至被告所有之門號0000000000號行動電話，通話內
      容為：「某人：我要 3千元鹹的，可以加一點甜的嗎？被
      告：我沒有甜的。」
    5.於92年11月21日01時40分，自門號0000000000號之行動電
      話撥打至被告所有之門號0000000000號行動電話，通話內
      容為：「某人：我可以先拿 1個軟的？被告：不好啦，晚
      一點。」
    6.於92年11月26日03時09分，自00-0000000號之市內電話撥
      打至被告所有之0000000000號行動電話，通話內容為：「
      鳳明：我是鳳明，我要處理。被告：要多少？鳳明：阿華
      ，你半個算我9千好嗎？被告：9千我划不來。鳳明：那可
      以多一點給我，我給你1萬。」
    7.於92年12月01日14時24分，自門號0000000000號之行動電
      話撥打至被告所有之門號0000000000號行動電話，通話內
      容為：「小傑：阿華嗎？我是小傑，你那裡一半要多少錢
      ？被告：55，我的東西現在是最好的。」
    8.於92年12月4日11時16分，自門號 0000000000號之行動電
      話撥打至被告所有之門號0000000000號行動電話，通話內
      容為：「某人：阿華，我要拿3張軟的2張硬的。被告：我
      沒有硬的。」
    9.於92年12月04日22時54分，自門號0000000000號之行動電
      話撥打至被告所有之門號0000000000號行動電話，通話內
      容為：「某人：阿華有出半領嗎？被告：有，要 8萬。某
      人：好。」
    10.於92年12月04日23時02分，自門號0000000000號之行動電
      話撥打至被告所有之門號0000000000號行動電話，通話內
      容為：「某人：他說要拿1錢。被告：1萬8千。」
    11.於92年12月10日12時22分，自門號0000000000號之行動電
      話撥打至被告所有之門號0000000000號行動電話，通話內
      容為：「某人：我要處理軟的。被告：你到裕誠路打給我
      。」
    12.於92年12月16日22時12分，自門號0000000000號之行動電
      話撥打至被告所有之門號0000000000號行動電話，通話內
      容為：「九斤：半粒硬的要多少？被告：26。」
    13.於92年12月19日16時13分，自00-0000000號之電話撥打至
      被告所有之門號0000000000號行動電話，通話內容為：「
      被告：你要什麼？某人：要軟的。被告：要多少？某人：
      要1千。」
    14.於92年12月20日10時33分，自門號0000000000號之行動電
      話撥打至被告所有之門號0000000000號行動電話，通話內
      容為：「妹仔：華在嗎？我是妹仔，我想買 5百，不知可
      不可以？被告：你要什麼？妹仔：要硬的。」
    15.於92年12月20日19時03分，自門號0000000000號之行動電
      話撥打至被告所有之門號0000000000號行動電話，通話內
      容為：「某人：甜的，有進貨了嗎？被告：甜的沒有。某
      人：那鹹的呢？被告：鹹的有。某人：那8、9點過去拿。
      」
    16.於92年12月20日22時08分，自門號0000000000號之行動電
      話撥打至被告所有之門號0000000000號行動電話，通話內
      容為：「某人：華嗎？我要拿 1張「號仔」。被告：那你
      到大樂大賣場旁的麥當勞對面7-11超商等我。」
    17.於92年12月21日20時16分，自門號0000000000號之行動電
      話撥打至被告所有之門號0000000000號行動電話，通話內
      容為：「大胖仔：我大胖仔，阿華在嗎？被告：大胖仔怎
      樣？大胖仔：軟的現在1錢多少？被告：現在要2萬，你也
      知道我的貨比較好。」
    18.於92年12月22日0時44分，自門號 0000000000號之行動電
      話撥打至被告所有之門號0000000000號行動電話，通話內
      容為：「宏哥：怎樣？被告：宏哥你那裡還有沒有？宏哥
      ：什麼的？被告：軟的。」
    19.92年12月22日02時53分，自被告0000000000號之行動電話
      撥打至門號0000000000號行動電話，通話內容為：「被告
      ：東西到了。某人：半兩多少？被告：1萬6千。某人：那
      1兩呢？被告：2萬9千。」
    20.於92年12月22日07時17分，自門號0000000000號之行動電
      話撥打至被告所有之門號0000000000號行動電話，通話內
      容為：「某人：我不知道，我要問看看，你 1兩可以出多
      少？被告：2萬多吧。」
      ，此亦有臺灣高雄地方法院檢察署通訊監察書、監聽譯文
      各 1份附卷可憑，本院就上開通訊監察結果與被告供述之
      內容互核參析，顯見被告確以門號0000000000、00000000
      00號行動電話 2支作為對外聯絡工具，與「九斤」、「小
      傑」、「妹仔」、「鳳明」、「大胖仔」、「宏仔（哥）
      」及其他不特定人聯絡販賣海洛因或甲基安非他命之交易
      情事，且被告販賣海洛因之價格，係1錢1萬8千元或2萬元
      ，或1小包海洛因1千元，而販賣甲基安非他命之價格，則
      為1兩2萬多元，或1小包甲基安非他命5百元或 1千元，此
      與被告於偵查中供明：海洛因1錢賣價約1萬8千元至2萬元
      不等，安非他命賣價約1兩1萬7千元至2萬 3千元等語互核
      一致（93年1月9日偵訊筆錄），由是益徵被告於警、偵訊
      中之自白與事實相符，堪以採信。
（六）雖被告於本院審理時辯稱其未販毒，扣案毒品是供自己吸
      食用，空夾鏈袋2大包及電子磅秤1台則是供我自己分裝毒
      品吸食所用，至查扣之壓製模具 2組，是友人「正仔」寄
      放在我住處，我不知道做何用途云云。惟查被告於警詢、
      偵查及本院準備程序時，始終承認扣案物均為其所有，壓
      製模具是要將海洛因摻糖使用等語在卷（93年1月8日、同
      年月9日警詢筆錄、93年1月9日偵訊筆錄、本院93年4月29
      日準備程序筆錄），且扣案之海洛因於查獲時已分裝為10
      包，經警方初步以磅秤測量結果，其中有4包重量均為0.9
      公克，此與一般施用毒品之人通常不會將毒品精密分裝成
      重量相同之數包之情，顯然不同，參以被告為警查獲時，
      尚扣得壓製模具及電子磅秤等物，而查獲之壓製模具與電
      子磅秤均檢出有海洛因陽性反應，堪認被告有以壓製模具
      及電子磅秤等物分裝毒品之行為，衡情，倘被告所持有之
      毒品僅係供個人施用，實無將之如此精確分裝之必要，佐
      以被告備置空夾鏈袋 2大包使用，則被告應係考量購買者
      需求之數量與購買能力，而以壓製模具、電子磅秤、空夾
      鏈袋等物作為工具，將毒品稀釋後予以分裝販賣，方屬實
      情，被告前揭辯解純屬事後卸責之詞，尚難酌採。
（七）關於被告販賣海洛因、甲基安非他命之所得，被告於警詢
      中自承：我販賣海洛因及甲基安非他命獲利7、8萬元等語
      ，於偵查中供認：我販毒約賺7、8萬元等語，本院認關於
      被告販賣毒品之所得，應從最有利於被告之認定，即以 7
      萬元為據。又被告於警、偵訊時僅概括陳述販賣毒品所得
      7、8萬元，並無明確陳稱販賣海洛因及甲基安非他命之所
      得各多少，且被告於本院審理翻異前詞，否認有販毒之行
      為，自不可能供出販賣海洛因、甲基安非他命各獲利多少
      ，而本案既無從區分被告販賣海洛因、甲基安非他命之確
      切次數各為何，以及被告每次販賣海洛因、甲基安非他命
      之售價各若干，再依卷內事證，亦無從認定被告販賣海洛
      因之所得相對於販賣甲基安非他命之所得較多或較少，則
      應認被告販賣海洛因之所得，與販賣甲基安非他命之所得
      相當，是以被告販賣海洛因、甲基安非他命之所得，應各
      以3 萬5千元為準。
（八）按海洛因與甲基安非他命毒品害人匪淺，政府懸為禁令，
      禁止非法施用販賣，若非有利可圖，當無甘冒重典而販賣
      之理，且販賣毒品係屬違法行為，非可公然為之，不論是
      瓶裝或紙包之毒品，均可任意分裝增減其分量，而每次買
      賣之價量，亦隨時依雙方關係之深淺、當時之資力、需求
      程度及對行情之認知等因素，機動地調整，販賣之利得，
      除經坦承犯行，或價量俱臻明確外，委難查得實情，販賣
      之人從價差或量差中牟利方式雖異，其意圖營利之非法販
      賣行為則一。本案被告與證人甲○○、丁○○、「鳳明」
      、「大胖仔」、「宏仔（哥）」、「九斤」、「小傑」、
      「妹仔」、「貴兄」及其他不特定人既非至親，苟無利得
      ，豈會甘冒被查緝法辦重刑之危險，而平白無端販毒，是
      其販入價格必較售出價格低廉，而有從中賺取差價牟利之
      意圖及事實，應無疑問。
（九）至被告另於警詢中自白：警方在我身上牛皮紙袋搜出之海
      洛因 1包，我正準備要寄給雲林朋友謝家和，因為謝家和
      匯了 3千元進入我戶頭云云，惟經本院查詢被告於金融機
      構開戶銀行狀態結果，發現被告僅向高雄縣鳳山市農會信
      用部、中華郵政股份有限公司、玉山商業銀行及台新國際
      商業銀行等 4家金融機構申請帳戶使用，本院依職權向上
      開 4家金融機構調取被告於本案案發期間內之存提資料，
      並未發現有謝家和匯款 3千元進入被告帳戶之存款紀錄，
      此有高雄縣鳳山市農會93年12月17日鳳市農信字第1968號
      函附之交易明細、嘉義忠孝郵局查詢帳戶最近交易資料、
      玉山商業銀行高雄分行93年12月20日玉高雄字第04121406
      號函、台新國際商業銀行93年12月24日台新作集字第9312
      358號函附之資金往來明細各1份在卷可考，本院復查無其
      他積極證據，足以認定被告有以3千元販賣海洛因1小包予
      謝家和未遂之行為，是被告此部分之自白並無佐證，本院
      不予認定，附此說明。
（十）綜上所述，被告上開所辯無非事後圖卸之詞，不足採信，
      其連續販賣海洛因、甲基安非他命之犯行，應堪認定。
二、按被告行為後，毒品危害防制條例固於92年7月9日修正公布
    ，並於93年1月9日施行，但該條例第4條第1項、第 2項販賣
    第1、2級毒品罪刑及相關規定，均未修正，自無比較新舊法
    適用之問題。次按海洛因、甲基安非他命分屬毒品危害防制
    條例第2條第2項第1、2款所規定之第1、2級毒品，不得非法
    持有、販賣。核被告事實一所為，係犯毒品危害防制條例第
    4條第1項之販賣第 1級毒品罪，事實二所為，則係犯同條例
    第4條第2項之販賣第 2級毒品罪。被告持有海洛因、甲基安
    非他命之低度行為，已分別為販賣海洛因、甲基安非他命之
    高度行為所吸收，均不另論其持有罪責。又被告先後多次販
    賣海洛因及甲基安非他命犯行，均時間緊接，手法相同，觸
    犯構成要件同一之罪名，顯係基於概括犯意反覆為之，均為
    連續犯，爰依刑法第56條規定各論以一罪，並均加重其刑（
    其中販賣第 1級毒品之法定本刑為死刑、無期徒刑部分，及
    販賣第 2級毒品之法定刑為無期徒刑部分，依法不得加重，
    故僅就有期徒刑及得併科之罰金刑加重其刑）。再按毒品危
    害防制條例制定之目的，係為防制毒品危害，維護國民身心
    健康，而有關販賣第 1級毒品罪責部分，則處以死刑或無期
    徒刑之重刑；然若未分別行為人販賣第 1級毒品之數量、目
    的，及所造成之危害，一律處以死刑或無期徒刑之重刑，自
    非罰其所當罰刑事政策之目的，亦非為阻絕毒害之唯一方法
    ，本案被告遭查扣之海洛因10包合計淨重僅 25.51公克，數
    量非鉅，且被告販賣海洛因期間非長，顯與大量販賣毒品之
    大毒梟有異，本院認被告犯罪情節尚堪憫恕，情輕法重，雖
    處以法定最低刑無期徒刑仍嫌過重，爰依刑法第59條規定，
    就販賣第 1級毒品海洛因罪部分減輕其刑，並依法先加後減
    之。被告所犯販賣第1級毒品海洛因罪及販賣第2級毒品甲基
    安非他命罪，構成要件不同，犯意各別，行為互殊，應予分
    論併罰。爰審酌被告販賣海洛因及甲基安非他命多次，危害
    國民健康及社會治安，惟念犯後於警詢及偵查中坦承犯行，
    態度尚可，且販賣第1、2級毒品所得合計僅 7萬元等一切情
    狀，就其所犯上開二罪，分別量處如主文所示之刑，且定其
    應執行刑。又依被告販賣海洛因及甲基安非他命之性質，認
    有褫奪公權之必要，併依刑法第37條第 2項規定，分別宣告
    褫奪公權8年、5年，並定應執行較長期之褫奪公權8年。
三、末按沒收為從刑之一種，具有刑罰及保安處分之性質，且與
    主刑有其從屬關係，如行為後僅沒收之從刑規定有所更易，
    主刑並未修正時，則沒收部分固不生比較問題，依從新之原
    則，皆應適用修正後之法律（最高法院87年度臺上字第2597
    號判決意旨參照）。查93年1月9日施行之毒品危害防制條例
    第18條第 1項，增列查獲之第3、4級毒品及製造或施用毒品
    之器具，無正當理由擅自持有者，均予沒入銷燬之規定，而
    同條例第19條則未修正。故本案扣案之第 1級毒品海洛因10
    包（合計淨重 25.51公克）、甲基安非他命 1包（驗後毛重
    0.4公克）、壓製模具2組上殘留之微量海洛因、電子磅秤 1
    台上殘留之微量海洛因，均應依毒品危害防制條例第18條第
     1項前段之規定宣告沒收銷燬之，上開海洛因毒品外包裝10
    個（空包裝重5.67公克）、壓製模具 2組係被告所有供販賣
    海洛因所用之物，而上開電子磅秤 1台、OKWAP牌行動電話1
    支（內含門號0000000000號SIM卡）與NOKIA牌行動電話 1支
    （內含門號0000000000號 SIM卡）均係被告所有，供販賣海
    洛因及甲基安非他命所用之物，此經被告於警、偵訊時供明
    在卷，爰依同條例第19條第1項規定宣告沒收。至空夾鏈袋2
    大包均係被告所有，且預備供分裝販賣海洛因及甲基安非他
    命所用之物，業據本院認定如前，爰依刑法第38條第1項第2
    款之規定宣告沒收。至販賣海洛因所得3萬5千元，及販賣甲
    基安非他命所得3萬5千元，應依毒品危害防制條例第19條第
     1項規定宣告沒收，如全部或一部不能沒收時，以其財產抵
    償之。又警方於查獲被告時，另扣得安非他命吸食器 1組、
    玻璃管1支、摻海洛因之香菸1支、搖頭丸 3顆與殘有海洛因
    之殘渣袋24個，因被告供承上開物品係供其施用毒品所用之
    物，且無證據證明係供被告本案販毒所用或預備供販毒所用
    ，自均不予宣告沒收。
據上論斷，應依刑事訴訟法第299條第1項前段，毒品危害防制條
例第4條第1項、第2項、第18條第1項前段、第19條第 1項，刑法
第11條、第56條、第37條第2項、第59條、第38條第1項第 2款、
第51條第5款、第8款、第9款、第10款，判決如主文。
本案經檢察官乙○○到庭執行職務。
中　　華　　民　　國　　94　　年　　5 　　月　　25　　日
             鳳山刑事第3庭  審判長法  官  張桂美
                                  法  官  唐中興
                                  法　官  莊珮君
以上正本證明與原本無異。
如不服本判決，應於判決送達後10日內，向本院提出上訴狀。
                                  書記官  呂怜勳
中　　華　　民　　國　　94　　年　　5 　　月　　25　　日
附錄：
毒品危害防制條例第4條第1、2項
製造、運輸、販賣第一級毒品者，處死刑或無期徒刑；處無期徒
刑者，得併科新臺幣1千萬元以下罰金。
製造、運輸、販賣第二級毒品者，處無期徒刑或 7年以上有期徒
刑，得併科新臺幣7百萬元以下罰金。
